---
title: "R Markdown Demo"
author: "Hendrik Nunner"
date: "`r Sys.Date()`"
bibliography: bibliography.bib
csl: apa7.csl
output: html_document
---

```{r setup, include=FALSE}
knitr::opts_chunk$set(echo = TRUE)
```


<!-- ###################### EINLEITUNG ###################### -->
# Einleitung

Im ersten Absatz wird der Kontext erläutert. Dieser bezieht sich beispielsweise auf die gesellschaftlichen Rahmenbedingungen.

Im zweiten Absatz wird dann erläutert welche für den Kontext relevante Forschung bisher getätigt wurde. Hier könnten auch ein paar Referenzen stehen [@layte_why_2017; @lunn_case_2018]. @liu_markov-based_2020 hat sicherlich auch tolle Forschung betrieben.

Im dritten Absatz steht dann die konkrete Forschungsfrage und wie diese erforscht wird.


<!-- ###################### RESULTATE ###################### -->
# Resultate

Hier stehen die Ergebnisse der Datenerhebung und der statistischen Auswertung.

## Methode

Hier wird beschrieben wie die Daten erhoben wurden.

## Daten

Hier befindet sich die Beschreibung der Daten (deskriptive Statistik).

```{r}
ueq <- read.csv("UEQ_Two-Products.csv", sep = ";")
summary(ueq)
```


# Literaturverzeichnis

<div id="refs"></div>

